臺灣臺南地方法院家事裁定　　　　　　 96年度財管字第112號
聲　請　人　 臺灣臺南地方法院檢察署
上列聲請人聲請選任被繼承人丙○○之遺產管理人事件，本院裁
定如下：
    主      文
選任財政部國有財產局臺灣南區辦事處臺南分處為被繼承人丙○
○之遺產管理人。
聲請程序費用新臺幣壹仟元由被繼承人丙○○之遺產負擔。
    理      由
一、按繼承人均拋棄其繼承權者，準用關於無人承認繼承之規定
    ，民法第1176條第6項定有明文。次按 繼承開始時，繼承人
    之有無不明者，由親屬會議於一個月內選定遺產管理人，並
    將繼承開始或選定遺產管理人之事由，向法院報明；無親屬
    會議或親屬會議未於前條所定期限內選定遺產管理人者，利
    害關係人或檢察官，得聲請法院選任遺產管理人，並由法院
    依前項規定為公示催告。民法第1177條、第1178條第2項 分
    別定有明文。
二、聲請意旨略以：被繼承人丙○○（民國○○年○○月○○日生，身
    份證統一編號：Ｚ000000000號，民國95年3月29日歿， 生前
    最後處所：臺南縣新市鄉三舍村三舍51之2號）於民國95年3
    月29日死亡，且被繼承人之法定繼承人均已拋棄繼承，又未
    準用民法第1177條規定遺產管理人等情，此有臺灣臺南地方
    法院95年度繼字第1015號拋棄繼承案民事卷宗可參。爰依首
    開規定，聲請選任遺產管理人等語。
三、聲請人主張之上開事實，業據提出有臺灣臺南地方法院檢察
    署函、聲請書各1份可參，按 公示催告期限屆滿，應認聲請
    人主張之事實應屬實在。又按無繼承人承認繼承時，其遺產
    於清償債權，並交付遺贈物後，如有剩餘，歸屬國庫；再按
    非公用國有財產以財政部國有財產局為管理機關，民法第11
    85條、國有財產法第12條分別定有明文。本件被繼承人丙○
    ○之繼承人均已拋棄繼承權，而被繼承人丙○○之遺產，倘
    無人承認繼承時，將於清償債權，交付遺贈物後，歸屬國庫
    ，即無人繼承之遺產若有賸餘，終歸國家所取得，則職司國
    有財產管理之有關機關自係最為適合擔任遺產管理之人，況
    上開機關就遺產管理之有關法律程序亦相當熟悉；復經本院
    函詢被繼承人丙○○之原繼承人甲○○、乙○○以書面表示
    不願擔任被繼承人之遺產管理人，有陳述意見狀1紙 在卷可
    稽，而原繼承人丁○○未為任何表示，顯係無擔任意願，足
    徵被繼承人之原繼承人對被繼承人遺產之處置已漠不關心，
    故為使遺產之處置順利進行，並考量遺產管理之專業性與公
    平性，認選任財政部國有財產局臺灣南區辦事處臺南分處為
    被繼承人丙○○之遺產管理人為適當。
四、依非訟事件法第157條、第24條第1項，裁定如主文。
中　　華　　民　　國　　96　　年　　11　　月　　12　　日
                  家事法庭   法  官  鄭 彩 鳳
上為正本係照原本作成。
如不服本裁定，應於裁定送達後10日內向本院提出抗告狀（附具
繕本），並應繳納抗告費新臺幣1000元。
中　　華　　民　　國　　96　　年　　11　　月　　12　　日
                              書記官  黃 心 怡
